【裁判字號】    98,易,847
【裁判日期】    980831
【裁判案由】    竊盜
【裁判全文】
臺灣彰化地方法院刑事判決               98年度易字第847號
公  訴  人  臺灣彰化地方法院檢察署檢察官
被      告  甲○○
                    號B棟6樓.
上列被告因竊盜案件，經檢察官提起公訴（98年度偵字第6498號
），本院判決如下：
    主  文
甲○○犯夜間侵入住宅竊盜罪，累犯，處有期徒刑捌月。
    事  實
一、甲○○前於民國95年間因竊盜案件，經臺灣高雄地方法院以
    95年度易字第640號判決判處有期徒刑8月確定；又於97年間
    因竊盜案件，經臺灣雲林地方法院以97年度易字第599號判
    決判處有期徒刑10月，減為有期徒刑5月，如易科罰金，以
    銀元300元即新臺幣900元折算1日確定，上開案件嗣經臺灣
    雲林地方法院以97年度聲字第890號裁定定應執行刑為有期
    徒刑1年確定，並與其於98年間因竊盜案件經本院以98年度
    簡字第886號確定判決判處之拘役20日接續執行，於98年2月
    8日縮短刑期執行完畢。詎仍不知悔改，復意圖為自己不法
    之所有，於98年7月9日凌晨3時許之夜間，騎乘車牌號碼IDB
    -293號普通重型機車，前往彰化縣田中鎮○○路○段13號乙
    ○○所經營之建材行店面、辦公室兼住處（該屋1樓前方為
    店面、後方為辦公室；2、3樓為住家），徒手將大門抬起打
    開後進入該處，竊取1樓辦公室抽屜內乙○○所有之半斤裝
    茶葉12包（總計6斤），得手後騎乘機車逃逸。嗣因乙○○
    發覺上址遭竊報警處理，經警調閱監視錄影畫面循線查獲，
    並於98年7月22日9時許，持搜索票在甲○○位於彰化縣田中
    鎮○○路○段289巷42號B棟6樓之居處，扣得空茶葉罐1個及
    半斤裝茶葉10包總計5斤等物品（均已發還乙○○），而悉
    上情。
二、案經彰化縣警察局田中分局報告臺灣彰化地方法院檢察署檢
    察官偵查起訴。
    理  由
一、按「除簡式審判程式、簡易程式及第376條第1款、第2款所
    列之罪之案件外，第一審應行合議審判。」，刑事訴訟法第
    284條之1定有明文。本件被告甲○○所犯屬刑事訴訟法第37
    6條第2款所列之罪，爰依法行獨任審判。又本件有關以下所
    引用被告以外之人於審判外之言詞或書面陳述，而不符合刑
    事訴訟法第159條之1至第159條之4之規定者，業經公訴人、
    被告於本院審理時明示同意作為證據，且均經本院於審理時
    當庭直接提示而為合法之調查，公訴人、被告均未於言詞辯
    論終結前聲明異議，本院審酌前開證據作成或取得之狀況，
    並無非法或不當取證之情事，且亦無顯不可信之情況，故認
    為適當而均得以作為證據，是前開證據依刑事訴訟法第159
    條之5之規定，均具有證據能力，先予敘明。
二、上開事實，業據被告甲○○坦承不諱，且經證人即告訴人乙
    ○○於警詢及本院審理時證述明確，並有贓物認領保管單1
    份及監視錄影畫面翻拍照片5張、查獲照片3張附卷可稽，足
    徵被告之任意性自白與事實相符，可以採信。本件事證明確
    ，被告犯行洵堪認定，應予依法論科。
三、核被告所為，係犯刑法第321條第1項第1款之夜間侵入住宅
    竊盜罪。被告無故侵入住宅之行為，已結合於所犯加重竊盜
    罪之罪質中，不另論以刑法第306條第1項無故侵入住宅罪（
    最高法院27年上字第1887號判例意旨參照）。又被告前於95
    年間因竊盜案件，經臺灣高雄地方法院以95年度易字第640
    號判決判處有期徒刑8月確定；又於97年間因竊盜案件，經
    臺灣雲林地方法院以97年度易字第599號判決判處有期徒刑
    10月，減為有期徒刑5月，如易科罰金，以銀元300元即新臺
    幣900元折算1日確定，上開案件嗣經臺灣雲林地方法院以97
    年度聲字第890號裁定定應執行刑為有期徒刑1年確定，並與
    其於98年間因竊盜案件經本院以98年度簡字第886號確定判
    決判處之拘役20日接續執行，於98年2月8日縮短刑期執行完
    畢，有臺灣高等法院被告前案紀錄表1份附卷可考，其於有
    期徒刑執行完畢後5年內，故意再犯本件有期徒刑以上之罪
    ，應依刑法第47條第1項論以累犯並加重其刑。爰審酌被告
    素行不佳，不思以正途賺取所需，復為本件竊盜犯行，行為
    殊不可取，惟念其犯後尚能坦承犯行，暨其犯罪之動機、目
    的、手段、竊取財物之價值等一切情狀，量處如主文所示之
    刑，以示懲儆。至起訴意旨另以被告除竊取上揭6斤茶葉外
    ，尚涉嫌竊取現金2萬元等語，惟訊據被告堅詞否認有竊取
    現金2萬元之事，本院衡諸被告已坦認其於上開時、地竊取
    告訴人所有上開茶葉6斤乙情，縱否認其另有竊取2萬元現金
    ，亦不能解免其罪責，是被告要無為虛偽陳述之必要，況公
    訴人認被告涉有竊取現金2萬元之罪嫌，係以告訴人乙○○
    之指訴為唯一證據，惟按告訴人或被害人之指訴，係以使被
    告判罪處刑為目的，故多作不利於被告之陳述，自不得以其
    指訴為被告犯罪之唯一證據（最高法院84年度臺上字第5368
    號判決意旨參照），而卷內除告訴人乙○○之指訴外，尚無
    其他證據足以證明被告有竊取現金2萬元之犯罪事實，本院
    復查無任何積極證據可資證明被告確有公訴人此部分所指犯
    行，參照上開說明，自不得單憑告訴人之指訴此項唯一證據
    ，逕予認定被告有竊取現金2萬元之事實，是此部分應屬不
    能證明被告犯罪，原應為無罪之諭知，惟此部分與前揭有罪
    之部分，有實質上一罪關係，爰不另為無罪之諭知。
據上論斷，應依刑事訴訟法第299條第1項，刑法第321條第1項
第1款、第47條第1項，判決如主文。
本案經檢察官陳茂榮到庭執行職務。
中     華    民    國    98    年    8    月    31    日
                  刑事第二庭          法  官  尚安雅
以上正本證明與原本無異。
如不服本判決，應於收受判決後10日內向本院提出上訴書狀，並
應敘述具體理由；其未敘述上訴理由者，應於上訴期間屆滿後20
日內向本院補提理由書（均須按他造當事人之人數附繕本「切勿
逕送上級法院」）。
告訴人或被害人對於判決如有不服具備理由請求檢察官上訴者，
其上訴期間之計算係以檢察官收受判決正本之日期為準。
中    華    民    國    98    年     9    月     2     日
                                      書記官  許億先
附錄本案論罪科刑法條全文：
中華民國刑法第321條
（加重竊盜罪）
犯竊盜罪而有左列情形之一者，處 6 月以上、 5 年以下有期徒
刑：
一、於夜間侵入住宅或有人居住之建築物、船艦或隱匿其內而犯
    之者。
二、毀越門扇、牆垣或其他安全設備而犯之者。
三、攜帶兇器而犯之者。
四、結夥三人以上而犯之者。
五、乘火災、水災或其他災害之際而犯之者。
六、在車站或埠頭而犯之者。
前項之未遂犯罰之。


司法院資訊處製作；財團法人民間司法改革基金會備份。
